臺灣板橋地方法院刑事判決　　　　　　 100年度易字第1802號
公　訴　人　臺灣板橋地方法院檢察署檢察官
被　　　告　陳俊全
上列被告因違反毒品危害防制條例案件，經檢察官提起公訴（10
0 年度毒偵字第1533號），被告於本院準備程序進行中就被訴事
實為有罪之陳述，經本院告知簡式審判程序意旨，並聽取公訴人
、被告之意見後，本院裁定依簡式審判程序審理，判決如下：
    主  文
陳俊全施用第二級毒品，累犯，處有期徒刑肆月，如易科罰金，
以新臺幣壹仟元折算壹日。
    事  實
一、陳俊全前曾於(1)民國88年間，因施用毒品案件，經本院以88
    年度毒聲字第3107號裁定送觀察、勒戒，嗣因無繼續施用毒
    品之傾向，於88年6 月3 日釋放出所，並經臺灣板橋地方法
    院檢察署檢察官以88年度偵字第12590 號為不起訴處分，(2)
    又因施用毒品案件，經本院以88年度毒聲字第5959號裁定送
    觀察、勒戒後，認有繼續施用毒品傾向，再經本院以88年度
    毒聲字第6405號裁定令入戒治處所施以強制戒治1 年，並經
    臺灣板橋地方法院檢察署檢察官以88年度毒偵字第1243號提
    起公訴，其強制戒治部分，復經本院以89年度毒聲字第3979
    號裁定停止戒治，所餘戒治期間付保護管束，於89年7 月26
    日停止戒治出所，於89年10月10日因保護管束期滿未經撤銷
    ，視為強制戒治執行完畢，起訴部分則經本院以88年度板簡
    字第1544號判處有期徒刑5 月，於89年10月5 日易科罰金執
    行完畢；(3)於91年間，因贓物案件，經本院以91年度板簡字
    第699 號判處有期徒刑4 月確定，(4)因妨害自由、偽造文書
    案件，經本院以92年度易字第48號分別判處有期徒刑3 月、
    3 月，並定應執行刑為有期徒刑4 月確定；(5)於92年間，因
    施用毒品案件，經本院以92年度毒聲字第235 號裁定令入戒
    治處所施以強制戒治，嗣於93年1 月9 日戒治期滿，起訴部
    分則經本院以92年度易字第989 號判處有期徒刑7 月確定，
    (6)因違反槍砲彈藥刀械管制條例案件，經本院以92年度訴字
    第1377號判處有期徒刑1 年3 月，經其上訴後，臺灣高等法
    院以92年度上訴字第2649號駁回上訴確定，(7)因妨害自由案
    件，經本院以92年度訴字第1973號判處有期徒刑1 年確定；
    上開(4)、(5)、(6)、(7)罪，經本院以93年度聲字第1362號裁定
    ，定應執行刑為有期徒刑3 年確定，並與上開(3)所示之罪接
    續執行後，其於95年9 月29日假釋出監，所餘刑期付保護管
    束，迄96年3 月14日因保護管束期滿未經撤銷假釋，未執行
    之刑以已執行完畢論（本件構成累犯）。詎其竟仍未戒除毒
    癮，仍基於施用第二級毒品甲基安非他命之犯意，於99年12
    月18日下午3 、4 時許，在其位於新北市○○區○○街53號
    1 樓之住處內，將第二級毒品甲基安非他命置於玻璃球內用
    火燒烤吸聞所生煙霧之方式，施用第二級毒品甲基安非他命
    1 次。嗣於同年月19日，在新北市○○區○○街150 號，為
    警查獲，且經採集其尿液送驗呈安非他命類陽性反應，始查
    悉上情。
二、案經新北市政府警察局中和第二分局移送臺灣板橋地方法院
    檢察署檢察官偵查起訴。
    理  由
一、按除被告所犯為死刑、無期徒刑、最輕本刑為三年以上有期
    徒刑之罪或高等法院管轄第一審案件者外，於第一次審判期
    日前之準備程序進行中，被告先就被訴事實為有罪之陳述時
    ，審判長得告知被告簡式審判程序之旨，並聽取當事人、代
    理人、辯護人及輔佐人之意見後，裁定進行簡式審判程序，
    刑事訴訟法第273 條之1 第1 項定有明文。經核本件被告陳
    俊全所犯係死刑、無期徒刑、最輕本刑為三年以上有期徒刑
    以外之罪，其於準備程序中就被訴之事實為有罪陳述，經法
    官告知簡式審判程序之旨，並聽取公訴人、被告之意見後，
    本院爰依首揭規定，合議裁定由受命法官獨任進行簡式審判
    程序，合先敘明。
二、上開犯罪事實，業據被告陳俊全於本院準備程序及審理中自
    白不諱，又被告經警查獲後，於99年12月19日，在新北市政
    府警察局中和第二分局偵查隊採尿液，經送臺灣檢驗科技股
    份有限公司以酵素免疫分析法初驗及氣相層析質譜儀複驗，
    均呈安非他命類陽性反應，此有臺灣檢驗科技股份有限公司
    濫用藥物尿液檢驗報告1 紙在卷可稽。綜上，足認被告自白
    與事實相符，本件事證明確，犯行洵堪認定。
三、又毒品危害防制條例於92年7 月9 日修正公佈，自93年1 月
    9 日施行，其中第20條、第23條將施用毒品之刑事處遇程式
    ，區分為「初犯」及「5 年內再犯」、「5 年後再犯」。依
    其立法理由之說明：「初犯」，經觀察、勒戒或強制戒治後
    ，應為不起訴處分或不付審理之裁定；經觀察、勒戒或強制
    戒治執行完畢釋放後，「5 年內再犯」者，因其再犯率甚高
    ，原實施之觀察、勒戒及強制戒治既已無法收其實效，爰依
    法追訴或裁定交付審理。至於經觀察、勒戒或強制戒治執行
    完畢釋放後，「5 年後再犯」者，前所實施之觀察、勒戒或
    強制戒治已足以遮斷其施用毒品之毒癮，為期自新及協助其
    斷除毒癮，仍適用「初犯」規定，先經觀察、勒戒或強制戒
    治之程式。從而，依修正後之規定，僅限於「初犯」及「5
    年後再犯」二種情形，始應先經觀察、勒戒或強制戒治程式
    。倘被告於5 年內已再犯，經依法追訴處罰，縱其第三次（
    或第三次以上）再度施用毒品之時間，在初犯經觀察、勒戒
    或強制戒治執行完畢釋放5 年以後，已不合於「5 年後再犯
    」之規定，且因已於「5 年內再犯」，顯見其再犯率甚高，
    原實施觀察、勒戒或強制戒治，已無法收其實效，即應依該
    條例第10條處罰（最高法院97年度第5 次刑庭會議決議意旨
    參照）。被告既有如犯罪事實欄所示觀察、勒戒、強制戒治
    及論罪科刑之前科，此有臺灣高等法院被告前案紀錄表1 份
    附卷可參，是被告本次再犯施用毒品犯行，依上揭說明，顯
    非5 年後再犯，即無再行觀察、勒戒或強制戒治之必要，揆
    諸前揭說明，仍應依法論科。
四、查甲基安非他命係毒品危害防制條例第2 條第2 項第2 款所
    稱之第二級毒品。核被告陳俊全所為，係犯同條例第10條第
    2 項之施用第二級毒品罪。其施用第二級毒品前後，持有第
    二級毒品之低度行為，為施用之高度行為所吸收，不另論罪
    。被告前有如事實欄所述之犯罪科刑及執行情形，此有臺灣
    高等法院被告前案紀錄表1 份在卷可稽，其於有期徒刑執行
    完畢後，5 年以內再故意犯本罪，應依刑法第47條第1 項規
    定論以累犯，並加重其刑。爰審酌被告有如事實欄所述之施
    用毒品前科紀錄，經觀察勒戒、強制戒治執行完畢，並經判
    刑執行完畢，仍無法戒絕毒癮，再次漠視法令禁制而犯本罪
    ，惟其施用毒品所生危害，實以自戕身心健康為主，對於他
    人生命、身體、財產等法益，尚無明顯而重大之實害，兼衡
    其犯罪後坦承犯行之態度等一切情狀，量處如主文所示之刑
    ，並諭知易科罰金之折算標準。
據上論斷，應依刑事訴訟法第273 條之1 第1 項、第299 條第1
項前段，毒品危害防制條例第10條第2 項，刑法第11條前段、第
47條第1 項、第41條第1 項前段，判決如主文。
本案經檢察官郭峻豪到庭執行職務。
中    華    民    國   100    年    6     月    22    日
                  刑事第三庭    法  官  連雅婷
以上正本證明與原本無異
如不服本判決應於送達後10日內向本院提出上訴狀
                                書記官  郭晉良
中    華    民    國   100    年    6     月    22    日
附錄本案論罪科刑法條全文：
毒品危害防制條例第10條
施用第二級毒品者，處 3 年以下有期徒刑。